臺灣臺北地方法院小額民事判決
111年度北小字第1072號
原      告  華南產物保險股份有限公司

法定代理人  陳文智  

訴訟代理人  林唯傑  
            蔡明軒  
複  代理人  管禮    
被      告  允好汽車有限公司




法定代理人  簡國書  



訴訟代理人  簡銘輝  
被      告  李永成  
上列當事人間請求損害賠償(交通)事件，本院於民國111年4月13
日言詞辯論終結，判決如下︰
    主      文
被告應連帶給付原告新臺幣13,696元，及自民國111年3月19日起
至清償日止，按週年利率5％計算之利息。
訴訟費用新臺幣1,000元由被告連帶負擔。
本判決得假執行。但被告如以新臺幣13,696元為原告預供擔保，
得免為假執行。
    事實及理由
一、程序事項：
㈠按因侵權行為涉訟者，得由行為地之法院管轄，民事訴訟法第1
  5條第1項定有明文。本件原告主張被告之侵權行為地為「臺北
  市信義區」，依規定本院自有管轄權。
㈡按訴狀送達後，原告不得將原訴變更或追加他訴。但請求之基
  礎事實同一者、擴張或減縮應受判決事項之聲明者，不在此限
  ，民事訴訟法第255條第1項第2、3款定有明文。本件原告訴之
  聲明原為：被告李永成應給付原告新臺幣（下同）31,761元，
  及自起訴狀繕本送達翌日起至清償日止，按週年利率5％計算之
  利息（見本院卷第13頁）。嗣原告基於同一事實，追加允好汽
  車有限公司（下稱允好公司）為被告，並最終變更聲明為：被
  告應連帶給付原告13,696元，及自起訴狀繕本送達翌日起至清
  償日止，按週年利率5％計算之利息（見本院卷第120頁）。經
  核原訴與變更之訴，皆係基於被告是否應就原告之保戶與被告
  李永成發生本件交通事故，所應連帶負損害賠償責任所生爭議
  ，原告於本院言詞辯論後並減縮請求金額及遲延利息聲明，經
  核於法無不合，自應予准許。
二、原告起訴主張略以：被告李永成於民國109年5月29日9時40
    分許，駕駛車牌號碼000－0000號營業用小客車（下稱被告車
    輛），行經臺北市信義區基隆路地下道往北時，因未注意車
    前狀況之過失，先撞擊訴外人王蓓雲駕駛之車牌號碼：0000
    －00號車輛（下稱訴外車輛），致訴外車輛往前推移並再碰
    撞原告所承保、訴外人昱興交通有限公司所有，並由訴外人
    張世昌駕駛之車牌號碼000－0000號營業用小客車（下稱系爭
    車輛），造成系爭車輛受有損壞（下稱系爭事故），系爭車
    輛經送修復後，原告本於保險責任賠付維修費用31,761元（
    包含工資5,555元、烤漆費用5,545元、零件20,661元），而
    因為維修新換零件，經計算3年8月折舊後，該部分同意僅請
    求2,596元，故加計前述費用中之工資5,555元、烤漆費用5,
    545元後，合計為13,696元（計算式為：5,555＋5,545＋2,596
    ＝13,696。原告最後並當庭縮減訴之聲明，依法應予准許）
    。又被告車輛為被告允好公司所有，且被告李永成肇事時，
    係執行職務當中，被告允好公司係由天駒交通有限公司(下
    稱天駒公司)更名後之公司，應就系爭事故與被告李永成負
    連帶賠償責任，爰依保險法第53條、民法第184條、第188條
    、第191條之2、第196條等規定，提起本件訴訟等語，並聲
    明：被告應連帶給付原告13,696元，及自起訴狀繕本送達翌
    日起至清償日止，按週年利率5％計算之利息；及願供擔保請
    准宣告假執行。
三、被告部分：
㈠被告李永成未於言詞辯論期日到場爭執，亦未提出書狀作何聲
  明或陳述。
㈡被告允好公司則略以：被告車輛並非被告允好公司所有，被告
  之法定代理人簡國書，係與訴外人天駒公司簽訂「交通公司股
  權及經營轉讓合約書」（下稱系爭合約），約定由天駒公司讓
  渡公司股權及經營權予被告之法定代理人簡國書，而依系爭合
  約第3條之規定，天駒公司如於110年10月20日前有任何肇事責
  任、法律紛爭，及車主之告發單未結案時，均由天駒公司負責
  繳清，原告本件應對天駒公司之原負責人翟光華直接提告等語
  ，資為抗辯。並聲明：原告之訴駁回。
四、本院之判斷：
㈠原告主張被告李永成於109年5月29日9時40分許，駕駛被告車輛
  ，因未注意車前狀況之過失，致生系爭事故。而系爭車輛經送
  修復後，原告本於保險責任，賠付維修費用31,761元（包含工
  資5,555元、烤漆費用5,545元、零件20,661元）等情，業據原
  告提出當事人登記聯單、初步分析研判表、估價單、發一發票
  、系爭車輛行照等件可證（見本院卷第17至31頁）。並經本院
  依職權調取臺北市政府警察局交通警察大隊系爭事故調查卷宗
  （見本院卷第33至54頁）核閱無誤。被告李永成經合法通知，
  未於言詞辯論期日到場，亦未提出準備書狀作任何聲明或陳述
  ，依民事訴訟法第436條之23準用同法第436條第2項適用同法
  第280條第3項前段準用同條第1項之規定，視同自認原告之主
  張。被告允好公司對系爭事故之事實部分，亦無爭執。故因被
  告李永成駕駛之過失，致生系爭事故等節，足堪認定。
㈡被告允好公司雖提出系爭合約，抗辯：被告車輛並非被告允好
  公司所有，且係因天駒公司讓渡公司股權及經營權予被告之法
  定代理人簡國書，依系爭合約第3條規定，天駒公司如於110年
  10月20日前有任何肇事責任、法律紛爭，及車主之告發單未結
  案時，均由天駒公司負責繳清，故被告允好公司毋庸就系爭事
  故與被告李永成負連帶損害賠償責任云云。然按債權契約為特
  定人間之權利、義務關係之約定，僅債權人得向債務人請求給
  付，並不得以之對抗契約以外之第三人，此為債之相對性原則
  。被告允好公司雖以前詞置辯，但原告係基於被告公司更名前
  後法人格之同一體性，而對被告允好公司為主張，至系爭合約
  之約定，僅天駒公司原負責人即訴外人翟光華與轉讓股份公司
  更名後之法定代理人簡國書2人間之約定，依債之相對性僅拘
  束該2人，則被告法定代理人簡國書固得對訴外人翟光華有所
  主張，但其要求原告應直接向訴外人翟光華提告一事，依法顯
  乏所據。系爭合約係存在於天駒公司與被告允好公司之法定代
  理人個人之間，充其量僅係規範被告允好公司如因天駒公司於
  110年10月20日前有任何肇事責任、法律紛爭，及車主之告發
  單未結案時，公司更名前天駒公司原任負責人之訴外人翟光華
  願意負責繳清，基於債之相對性原則，並不拘束原告對被告允
  好公司依民法第188條規定請求連帶損害賠償，被告允好公司
  係由天駒公司申請公司名稱變更、公司所營事業、股東出資轉
  讓、改推董事、公司遷址、修正章程變更登記等情，此有臺北
  市政府函稿及有限公司變更登記表可按（見禁閱卷），具同一
  法人格，依法本應概括繼受天駒公司之權利、義務範圍，系爭
  事故發生時，被告李永成為天駒公司之受僱人，更名後之被告
  允好公司自應就系爭事故負連帶侵權損害賠償之責任。從而，
  原告請求被告負連帶損害賠償責任，應為有理由。從而，原告
  主張被告應連帶給付13,696元，應予照准。
㈢按遲延之債務，以支付金錢為標的者，債權人得請求依法定利
  率計算之遲延利息；應付利息之債務，其利率未經約定，亦無
  法律可據者，週年利率為5％；給付無確定期限者，債務人於債
  權人得請求給付時，經其催告而未為給付，自受催告時起，負
  遲延責任。其經債權人起訴而送達訴狀，或依督促程序送達支
  付命令，或為其他相類之行為者，與催告有同一之效力，民法
  第233條第1項前段、第203條、第229條第2項分別定有明文。
  原告請求被告連帶給付損失13,696元之部分，自起訴狀繕本送
  達翌日即111年3月19日（見本院卷第97頁）起至清償日止，按
  週年利率5％計算之利息，為有理由，應予准許。　
五、綜上所述，原告依保險法第53條、民法第184條、第188條、
    第191條之2、第196條等規定，請求被告連帶給付13,696元
    ，及自111年3月19日起至清償日止，按週年利率5％計算之利
    息，為有理由，應予准許。
六、本件係就民事訴訟法第436條之8適用小額訴訟程序所為被告
    敗訴之判決，依同法第436條之20之規定，應依職權宣告假
    執行。原告陳明願供擔保，僅為促使法院發動職權，毋庸為
    准駁之表示。並依同法第436條之23準用同法第436條第2項
    適用同法第392條第2項之規定，依職權宣告被告如預供擔保
    ，得免為假執行。
七、本件事證已臻明確，兩造其餘攻擊防禦方法及所提證據資料
    ，於判決結果不生影響，爰不一一論列，併此敘明。
八、按適用小額訴訟程序事件法院為訴訟費用之裁判時，應確定
    其費用額，民事訴訟法第436條之19定有明文，爰依後附計
    算書確定本件訴訟費用額如主文第2項所示。
九、訴訟費用負擔之依據：民事訴訟法第85條第2項。
中　　華　　民　　國　　111 　年　　4 　　月　　28　　日
　　　　　　　　　臺北簡易庭  法　官　徐千惠　　　
以上正本係照原本作成。
如不服本判決，須以違背法令為理由，應於判決送達後20日內向
本庭（臺北市○○區○○○路0段000巷0號）提出上訴狀（須按他造當
事人之人數附繕本）。如委任律師提起上訴者，應一併繳納上訴
審裁判費。
中　　華　　民　　國　　111 　年　　4 　　月　　28　　日
                              書記官  蘇冠璇
訴訟費用計算書
項　　　　目             金 　額（新臺幣）　　   備註
第一審裁判費　　　          1,000元
合　　　　計　　　          1,000元
附錄：
一、民事訴訟法第436條之18第1項：判決書得僅記載主文，就當
    事人有爭執事項，於必要時得加記理由要領。
二、民事訴訟法第436條之24第2項：　　
　　對於小額程序之第一審裁判上訴或抗告，非以其違背法令為
    理由，不得為之。
三、民事訴訟法第436條之25：　　
　　上訴狀內應記載上訴理由，表明下列各款事項：
    ㈠原判決所違背之法令及其具體內容。
    ㈡依訴訟資料可認為原判決有違背法令之具體事實。
四、民事訴訟法第436條之32條第2項：
　　第438條至第445條、第448條至第450條、第454條、第455條
    、第459條、第462條、第463條、第468條、第469條第1款至
    第5款、第471條至第473條及第475條第1項之規定，於小額
    事件之上訴程序準用之。